# 请教陈版主评估增值入账问题

提问人：4927129 时间：2022-03-17 20:35:01
请教陈版主 2 个问题：
1.现有一事业单位，有大约 7 亿元净值房产（全部有证，评估公司只对有证房产进行评估），拟计划成立新公司，注册资本 30 亿元，将 7 亿元房产评估增值到 30 亿元投入到新公司，请教陈版主，该事业单位是否可以进行如下账务处理：借：固定资产 23 亿元（评估增值部分） 贷：营业外收入 23 亿元，是否可以作为资本公积不计入营业外收入？ 投资时，借：长期股权投资 30亿 贷：固定资产 30 亿；新公司收到房产时，借：固定资产 30 亿元，贷：实收资本 30 亿元，请教上述处理方式是否正确？
2.有家地方国有房产公司欠上级有一笔款，现在不想归还，想把这笔款通过和上级沟通，转为对它的投入资本金。请教陈版主：可否直接与上级公司进行沟通签订债务转股份的协议办理？ 是否需要做一个专项审计还是直接做验资报告？

回答人：chenyiwei
1 、如果该事业单位实行企业化管理，执行企业会计准则，则以房产出资设立子公司，一般应按原账面价值转为对该子公司的长投成本，不确认处置损益（子公司仍可按评估值入账，前提是对该子公司不构成企业合并）。
2 、需依据其上级单位及其所属国资委的有关规定处理，通常需要专项审计和评估。